Onésine LEWHE

DEVELOPPEUR FRONT END REACT ET NEXTJS

Plus de 4 ans d'expérience

Diplômé en architecture logicielle depuis 2019, j'ai principalement travaillé en tant que développeur font-end et ou back-end sur différents projets. Ainsi, j'ai développé de nombreuses interfaces utilisateur et API. Passionné par l'open source, je contribue activement depuis peu.

EXPÉRIENCE PROFESSIONNELLE

PAYDUNYA | PRESTATION FULL STACK

Avril 2013 - Aujourd'hui

• Renforcement équipe (Laravel et React)

FASFOX | PRESTATION FRONT END

Janvier 2013 - Mars 2023

Renforcement équipe front end (React.js, TypeScript Next.js, Tailwindcss)

FREELANCE

2022

Développement d'une application de gestion des biens. Toujours en cours.
 (Laravel + React.JS + Bootstrap 4) http://45.134.226.100/

DMD SARL | DÉVELOPPEMENT FULL STACK

2019 - 2022

- Participation au développement de l'application de gestion des réclamations pour l'Agence National d'Identification des Personnes (ANIP). (React) https://msdu.anip.bj/register-claim
- Développement d'une application d'enquête client. (Laravel + ReactJS + Tailwindcss) http://backoffice.satis-universe.com
- Développement d'une application de gestion des plaints et réclamations personnalisées pour une institution financière rwandaise. (React) http://163.172.106.97:8002
- Réécriture d'application de gestion des plaintes et réclamations des clients d'institutions de microfinances ou banques. (React) https://satispro.dmdsatis.com

DMD SARL | Stage

2019

 Développement d'une application de gestion des consultants pour DMD SARL. (Laravel + Vue JS + Bootstrap 4)

Top contribution Open Source

- Un composant moderne de sélection de plages de dates. (TypeScript + React + Tailwindcss + dayjs) https://react-tailwindcss-datepicker.vercel.app
- Une alternative à <u>react-select</u> utilisant Tailwindcss. (TypeScript + React + Tailwindcss) <u>https://github.com/onesine/react-tailwindcss-select/</u>
- Menu accordion headless imbriqué à l'infinie. (TypeScript + React) https://github.com/onesine/react-headless-accordion/

EDUCATION

BACCALAUREAT / CSS/CED

2016

Licence 3 / (ESGIS)

2019



CONTACT

(00229) 91909912- 66766155

Cotonou, Benin

lewheonesine@gmail.com

in https://www.linkedin.com/
in/onesine-lewhe

https://github.com/onesine

LANGAGES

- PHP 8
- JavaScript ES6
- TypeScript
- CSS 3 / Sass
- C/C++
- Java
- MySQL

FRAMEWORK

- Laravel 9
- ReactJS 17
- NextJs
- Tailwindcss 3 / Bootstrap 4

UTILITAIRE

- Git / GitHub / Gitlab / Bitbucket
- Vercel / Heroku
- PhpStorm / WebStorm / VSCode
- styled-components
- Redux

FORMATIONS

- ✓ JavaScript et React JS
- ✓ API REST et développement web avec Laravel

LANGUE

Français : CourantAnglais : Moyen

CENTRE INTÉRÊTS

- Jeux vidéo
- Musiques
- Cinéma
- Culture technologique